# 新准则下待摊费用与预付账款

提问人：strawberry5027 时间：2016-12-06 14:36:58
新会计准则下已经取消待摊费用和预提费用这两个科目，对于沿用这两个科目的公司，在财务报表中进行重分类调整为其他流动资产和其他流动负债。那么在这种情况下，预付账款和待摊费用如何进行区分？

回答人：chenyiwei
没有明确的界限。但一般理解，预付帐款所针对的是原材料等最终将计入主营业务成本的项目；其他流动资产（待摊费用）一般针对最终将计入销售费用、管理费用等期间费用（有时也包括制造费用）的项目。